【裁判字號】    97,易,772
【裁判日期】    970724
【裁判案由】    竊盜
【裁判全文】
臺灣高雄地方法院刑事判決               97年度易字第772號
公  訴  人  臺灣高雄地方法院檢察署檢察官
被      告  丙○○
                      之2
上列被告因竊盜案件，經檢察官提起公訴（97年度偵字第17416
號），本院判決如下：
    主  文
丙○○犯攜帶兇器竊盜未遂罪，累犯，處有期徒刑柒月，扣案之
板手貳支沒收。
    事  實
一、丙○○前於民國92年4 月間（已滿18歲）因犯竊盜案件，經
    本院以92年度簡上字第349 號判處有期徒刑7 月確定，甫於
    93年11月30日縮刑期滿執行完畢。詎其猶不知悔改，竟基於
    意圖為自己不法所有之犯意，於97年6 月17日下午1 時許，
    騎乘車牌號碼611-CCA 號重型機車至高雄縣大寮鄉○○村○
    ○段地號2028號農田旁後，持客觀上足供作兇器使用之板手
    2 支，先破壞設置於上開農田內之鐵箱鎖頭（毀損部分未據
    告訴），再將置放於該鐵箱內固定抽水馬達之螺絲取下，以
    竊取乙○○所有之抽水馬達1 台，惟在其尚未得手之際，適
    因被當地村民發現而通知乙○○，乙○○即與數名村民前往
    圍捕，而丙○○見狀後旋即騎乘上開機車逃逸，嗣經乙○○
    等人當場加以逮捕，並經報警處理而查悉上情，及扣得丙○
    ○所有之上開板手2 支。
二、案經高雄縣政府警察局林園分局報告臺灣高雄地方法院檢察
    署檢察官偵查起訴。
    理  由
一、證據能力部分：
  (一)按被告以外之人於審判外之言詞或書面陳述，除法律有規定
    者外，不得作為證據，刑事訴訟法第159 條第1 項定有明文
    。又被告以外之人於審判外之陳述，雖不符前4 條之規定，
    而經當事人於審判程序同意作為證據，法院審酌該言詞陳述
    或書面陳述作成時之情況，認為適當者，亦得為證據，刑事
    訴訟法第159 條之5 第1 項亦定有明文。本件證人乙○○於
    警詢時之陳述（警卷第4 、5 頁），為被告以外之人於審判
    外之言詞陳述；另卷附贓物認領保管收據及扣押物品目錄表
    各1 紙（警卷第9 、10頁），均係被告以外之人於審判外之
    書面陳述，而公訴人及被告丙○○，就上開言詞及書面陳述
    均未於本院審理過程中聲明異議，並同意將之作為證據（本
    院卷第26頁），本院審酌該等陳述作成時之情況正常，且與
    本案相關之待證事實具有關連性，認適當作為證據，依前開
    刑事訴訟法第159 條之5 第1 項之規定，認上開陳述具有證
    據能力。
  (二)另就卷存案發現場所拍攝之照片8 張（警卷第17至20頁），
    乃是以機械之方式所留存之影像，並非供述證據，無傳聞法
    則之適用，與待證事實具有相當關聯性，且公訴人及被告於
    本院審理時均同意將其作為證據使用（本院卷第26頁），自
    得作為證據。
二、訊據被告丙○○對上開犯行坦認不諱，核與被害人乙○○於
    警詢中之供述情節相符，並有贓物認領保管收據及扣押物品
    目錄表各1 份及照片8 幀在卷可稽，此外，並有扣案之板手
    2 支可佐，足認被告自白與事實相符，堪以採信。另據證人
    即員警卓慶銘於本院審判時結證稱：「當天是中午12點多接
    近1 點時因為被害人接獲報案，我們就立即從派出所出發前
    往現場，我們到的時候看到嫌疑人、被害人還有其他民眾在
    現場，當時竊嫌已經被被害人及民眾控制住，我們就問被害
    人情形如何，被害人稱竊嫌偷他們的馬達被他發現，竊嫌有
    騎摩托車逃逸約150 公尺，被被害人攔下後再帶回竊取地，
    我們就問嫌疑人，嫌疑人就有坦承他有要竊取馬達，所以我
    們就把他帶回派出所偵辦。」、「我們到達的時候抽水馬達
    是在箱子裡面，螺絲已經拔起來了，抽水馬達的皮帶已經被
    卸下來放置在一旁，箱子的大鎖也被撬開破壞掉了，但馬達
    本身並未被搬動。」、「（問：〈提示警卷第19頁抽水馬達
    之相片〉這張相片是否你們拍的？）是，這是被害人搬到道
    路上面讓我們拍照的，我們到達現場時是另外一張照片所示
    〈即警卷第18頁〉，抽水馬達仍然置放於箱中尚未搬出。」
    等語（見本院卷第24頁背面），及證人即被害人乙○○於本
    院審判時結證稱：「（問：你在97年6 月17日下午1 時左右
    ，是否在大寮鄉○○村○○段附近的農田報案？經過情形如
    何？）是，當時是村民跟我們講說有人在偷我們的抽水馬達
    ，我們就出去看，然後就看到被告蹲在那邊，準備要把抽水
    馬達搬走，被告看到我們之後就騎機車逃跑，他逃跑的時候
    並沒有把抽水馬達搬走。被告逃跑之後，我們就追上去，約
    追了150 公尺左右才將其攔下，攔下之後員警就到了，當時
    現場並不是我們報案，而是另外的村民幫忙報案的。」、「
    （問：（提示警卷抽水馬達相片）你看到的抽水馬達是在箱
    子內或箱子外？）我看到的抽水馬達是在箱子裡面，是何人
    搬出來的我不知道。」、「（問：抽水馬達是否係被告搬出
    箱子的？）我沒有看到。我們把被告追回來的時候，抽水馬
    達就在箱子外面了，可能是村民搬出來的，並非被告搬出箱
    子。」、「（問：抽水馬達一個人能否搬動？）要兩個人才
    能搬動。」等語（見本院卷第25頁），得見被告係在著手竊
    取上開抽水馬達但尚未搬離之際，便遭人發現，而未能將該
    抽水馬達移入被告實力支配之下，是公訴意旨認被告竊取上
    開抽水馬達得手，容有誤認，附此敘明。準此，本件事證明
    確，被告前揭攜帶兇器竊盜未遂犯行，洵堪認定，
三、按刑法第321 條第1 項第3 款之攜帶兇器竊盜罪，係以行為
    人攜帶兇器竊盜為其加重條件，此所謂之兇器，其種類並無
    限制，凡客觀上足以對人之生命、身體、安全構成威脅，具
    有危險性之兇器均屬之，且祇須行竊時攜帶此種具有危險性
    之兇器為已足，並不以攜帶之初有行兇之意圖為必要（最高
    法院79年臺上字第5253號判例可資參照）。查扣案之板手2
    支，均屬鐵質堅硬器具，既能被使用於破壞鐵箱上之鎖頭及
    旋鬆固定抽水馬達之螺絲，如持以行兇，客觀上確足對人之
    生命、身體產生威脅，而足供兇器之用，故核被告丙○○所
    為攜帶上開板手2 支竊取他人所有之物未遂犯行，係犯刑法
    第321 條第1 項第3 款、第2 項之攜帶兇器加重竊盜未遂罪
    。公訴人認被告上開犯行，應以加重竊盜既遂罪處斷，尚有
    未合，業如前述，然因其與加重竊盜未遂罪間，原係適用同
    一法條，不生變更起訴法條之問題，併予敘明。被告有事實
    欄所載之前科紀錄，有臺灣高等法院被告前案紀錄表在卷可
    稽，其受有期徒刑執行完畢，5 年內故意再犯本件最重本刑
    為有期徒刑以上之罪，為累犯，應依刑法第47條第1 項規定
    加重其刑。又被告已著手於竊盜行為之實施，而未生取得財
    物之結果，為未遂犯，應依刑法第25條第2 項之規定，按既
    遂犯之刑度減輕其刑，並先加重後減輕之。爰審酌被告正值
    年輕力壯時期，不知循合法途徑賺取生活報酬，竟貪圖私慾
    ，竊取他人之物，侵害他人之財產安全，所犯情節雖非重大
    ，然其所為嚴重危害社會治安，敗壞社會風氣，惟念其於犯
    後已坦承犯行，態度尚可，且在其尚未取得財物前即遭制止
    ，而未對被害人造成財產上之損害等一切情狀，量處被告如
    主文所示之刑。
四、至扣案之板手2 支，係被告丙○○所有，且為供本件竊盜犯
    罪所用之物，業據被告供承在卷（見本院卷第26頁背面、第
    27頁），是依刑法第38條第1 項第2 款規定，宣告沒收之。
據上論斷，應依刑事訴訟法第284 條之1 、第299 條第1 項前段
，刑法第321 條第1 項第3 款、第2 項、第25條、第47條第1 項
、第38條第1 項第2 款，判決如主文。
本案經檢察官甲○○到庭執行職務
中    華    民    國    97    年    7     月    24    日
                  刑事第十二庭  法  官  葉文博
以上正本證明與原本無異。
如不服本判決應於收受本判決後10日內向本院提出上訴書狀，並
應敘述具體理由，如未敘述上訴理由者，應於上訴期間屆滿後20
日內補提理由書狀於本院（均須按他造當事人之人數附繕本）「
切勿逕送上級法院」。
中    華    民    國    97    年    7     月    24    日
                                書記官  李柏親
附錄本案論罪科刑法條：
刑法第321 條
（加重竊盜罪）
犯竊盜罪而有左列情形之一者，處6 月以上、5 年以下有期徒刑
：
一、於夜間侵入住宅或有人居住之建築物、船艦或隱匿其內而犯
    之者。
二、毀越門扇、牆垣或其他安全設備而犯之者。
三、攜帶兇器而犯之者。
四  結夥三人以上而犯之者。
五  乘火災、水災或其他災害之際而犯之者。
六  在車站或埠頭而犯之者。
前項之未遂犯罰之。


司法院資訊處製作；財團法人民間司法改革基金會備份。
